臺灣臺北地方法院行政訴訟判決　
111年度交字第17號
原      告  李卓凡
被      告  臺北市交通事件裁決所

代  表  人  蘇福智
訴訟代理人  黃郁軒
上列當事人間交通裁決事件，原告不服臺北市交通事件裁決所中
華民國110年12月27日北市裁催字第22-A00000000號裁決，提起
行政訴訟，本院判決如下：
    主      文
一、原告之訴駁回。
二、訴訟費用新臺幣300元由原告負擔。
    事實及理由
一、程序部分：
    原告不服被告民國110年12月27日北市裁催字第22-A0000000
    0號違反道路交通管理事件裁決書（下稱原處分）而提起行
    政訴訟，核屬行政訴訟法第237條之1第1項第1款規定之交通
    裁決事件，爰依行政訴訟法第237條之7規定，不經言詞辯論
    ，逕為判決。
二、爭訟概要：
(一)原告於110年11月28日6時51分許騎乘車號000-0000號普通重
    型機車(下稱系爭機車)，行經臺北市○○○路0段000號前（下
    稱系爭地點），因違規超速，經臺北市政府警察局大安分局
    交通分隊(下稱舉發機關)員警填製北市警交字第A00000000
    號舉發違反道路交通管理事件通知單(下稱舉發通知單)予以
    舉發。
(二)原告不服舉發通知單向被告陳述意見，經舉發機關查復違規
    屬實，原告於110年12月27日親至被告裁決櫃檯申請裁決，
    被告審認原告有「汽車駕駛人行車速度，超過規定之最高時
    速逾20公里至40公里以內」之違規行為，乃依道路交通管理
    處罰條例第40條規定開立原處分，裁處原告新臺幣（下同）
    1,400元罰鍰，並記違規點數1點，於同日送達原告。原告不
    服原處分，於同日向本院提起行政訴訟。
三、原告起訴主張及聲明：
(一)主張要旨：
　  越野車跑不動，調教和運動型速克達不同，並非故意超速。
(二)聲明：原處分撤銷。　　
四、被告答辯及聲明：
(一)答辯要旨：
　  舉發機關查復，本件係原告因交通違規經測速照相設施採證
    舉發；經再次審視舉發紀錄，系爭機車於上開時地因「限速
    50公里，經測時速72公里，超速逾20公里至40公里以內」，
    違規事證明確，依法舉發尚無違誤。又該雷達測速儀於110
    年9月14日檢驗合格，有效期限至111年9月30日，併予敘明
    。
(二)聲明：駁回原告之訴。　　　　
五、爭點：
    被告所為原處分有無違誤？    
六、本院之判斷：
(一)應適用之法令：道路交通管理處罰條例第40條（附錄）。
(二)被告所為原處分並無違誤：
　1.如爭訟概要欄所載之事實，為兩造所不爭執，並有舉發通知
    單（見本院卷第39頁）、舉發機關110年12月16日北市警安
    分字第1103074102號函(見本院卷第51頁)、財團法人台灣商
    品檢測驗證中心雷達測速儀檢定合格證書(見本院卷第53頁)
    、採證照片(見本院卷第41頁)、送達證書（見本院卷第59頁
    ）、機車車籍查詢(見本院卷第61頁)、機車車主歷史查詢(
    見本院卷第63頁)及原處分（見本院卷第57頁）在卷可佐，
    足見原告騎乘系爭機車於上開時地確有超速駕駛之違規行為
    ，並為原告所不爭執，堪信為真實。故被告所為原處分，並
    無違誤。
　2.至原告主張越野車跑不動，調教和運動型速克達不同，其無
    故意超速等語。惟查，按行政罰法第7條規定，違反行政法
    上義務之行為非出於故意或過失者，不予處罰。次按人民違
    反法律上之義務而應受行政罰之行為，法律無特別規定時，
    雖不以出於故意為必要，仍須以過失為其責任條件。但應受
    行政罰之行為，僅須違反禁止規定或作為義務，而不以發生
    損害或危險為其要件者，推定為有過失，於行為人不能舉證
    證明自己無過失時，即應受處罰，有司法院釋字第275號解
    釋可資參照。查原告騎乘系爭機車於上開時地確有違規超速
    之行為，如前所述，依上開說明，原告縱無超速之故意，仍
    具有過失，亦違反行政法上義務而無法據此免責，故原告上
    開主張，於法無據，尚難採認。　
(三)本件判決基礎已臻明確，兩造其餘攻擊、防禦方法及訴訟資
　　料經本院審酌後，核與判決結果不生影響，無一一論述之必
　　要，併此敘明。　　
七、結論：
　　原處分認事用法並無違誤，原告訴請撤銷原處分為無理由，
    應予駁回。至本件第一審裁判費為300元，應由敗訴之原告
    負擔，爰確定第一審訴訟費用額如主文第2項所示。
中　　華　　民　　國　　111 　年　　4 　　月　　14　　日
                  行政訴訟庭  法  官  黃子溎
上為正本係照原本作成。
如不服本判決，應於送達後20日內，向本院提出上訴狀並表明上
訴理由（原判決所違背之法令及其具體內容或依訴訟資料可認為
原判決有違背法令之具體事實)，其未載明上訴理由者，應於提
出上訴後 20 日內向本院補提理由書（上訴狀及上訴理由書均須
按他造人數附繕本，如未按期補提上訴理由書，則逕予駁回上訴
），並應繳納上訴裁判費新臺幣 750 元。　　　　　　　　
中　　華　　民　　國　　111 　年　　4 　　月　　14　　日
　                            書記官  藍儒鈞
附錄（參考法條）：
1.道路交通管理處罰條例第40條
　汽車駕駛人，行車速度，超過規定之最高時速，或低於規定之
  最低時速，除有第43條第1項第2款情形外，處新臺幣1200元以
  上2400元以下罰鍰。

訴訟費用計算書
項　　　　目　　金　額（新臺幣）　　備　註
第一審裁判費　　 300元
合        計　　 300元